【裁判字號】    98,審訴,1549
【裁判日期】    980429
【裁判案由】    清償借款
【裁判全文】
臺灣臺北地方法院民事判決            98年度審訴字第1549號
原      告  臺灣中小企業銀行股份有限公司
法定代理人  己○○
訴訟代理人  乙○○
            丙○○
被      告  上登國際貿易有限公司即上登國際印刷器材有限公
            司
兼  法  定
代  理  人  戊○○
被      告  上通彩色印刷有限公司
兼  法  定
代  理  人  甲○
被      告  丁○○
上列當事人間請求清償借款事件，本院於民國98年4月28日言詞
辯論終結，判決如下：
    主  文
被告上登國際貿易有限公司、戊○○及甲○應連帶給付原告新台
幣捌拾柒萬陸仟貳佰參拾伍元，及如附表一所示之利息、違約金
。
被告上通彩色印刷有限公司、戊○○及甲○應連帶給付原告新台
幣壹拾玖萬肆仟柒佰柒拾貳元，及如附表二所示之利息、違約金
。
被告戊○○、甲○及丁○○應連帶給付原告新台幣貳拾參萬伍仟
壹佰壹拾玖元，及如附表三所示之利息、違約金。
訴訟費用新台幣壹萬參仟玖佰陸拾玖元由被告上登國際貿易有限
公司、戊○○及甲○連帶負擔百分之六十七，由被告上通彩色印
刷有限公司、戊○○及甲○連帶負擔百分之十五，餘由被告戊○
○、甲○及丁○○連帶負擔。
本判決第一項部分，於原告以新台幣貳拾玖萬元為被告上登國際
貿易有限公司、戊○○及甲○供擔保後，得假執行。
本判決第二項部分，於原告以新台幣陸萬元為被告上通彩色印刷
有限公司、戊○○及甲○供擔保後，得假執行。
本判決第三項部分，於原告以新台幣捌萬元為被告戊○○、甲○
及丁○○供擔保後，得假執行。
    事實及理由
甲、程序方面：
一、按當事人得以合意定第一審管轄法院。但以關於由一定法律
    關係而生之訴訟為限。前項合意，應以文書證之，民事訴訟
    法第24條定有明文。本件依兩造所簽之借據六、約定事項（
    七）、連帶保證書第7條、授信約定書第12、13條、青年創
    業貸款契約第14條約定，兩造合意以本院為第一審管轄法院
    ，故原告向本院提起本件清償借款之訴，核與首揭規定，尚
    無不合，本院就本件清償借款之訴自有管轄權，合先敘明。
二、本件被告均未於言詞辯論期日到場，核無民事訴訟法第386
    條各款所列情形，應依原告之聲請，由其一造辯論而為判決
    。
乙、實體方面：
一、原告起訴主張：
    (一)被告上登國際貿易有限公司（即上登國際印刷器材有限公
      司，下稱上登公司）於民國94年2月3日及同年4月6日邀同
      被告戊○○及甲○為連帶保證人向原告借款 2筆，分別為
      ：(一)新台幣（下同）1,000,000元，借款期間自94年3月30
      日起至99年 3月30日止，約定利息按原告當時之基準利率
      加年息 2.97%機動調整，自實際撥款日起，本金按月平均
      攤還，利息按月計付。(二)新台幣 3,000,000元，借款期間
      自94年4月6日起至99年4月6日止，約定利息按原告當時之
      基準利率加年息 1.55%機動調整，自實際撥款日起，本金
      按月平均攤還，利息按月計付。均約定原告於法院為請求
      給付時，得將原約定利率視為不再機動調整，並以此時之
      利率計算全部遲延利息或違約金，借款到期或視為全部到
      期未立即償還時，按上開利率計付遲延利息，如有逾期攤
      還本金，借款人即喪失期限之利益，應立即全部償還，逾
      期清償在6個月以內者，按上開利率10%，超過 6個月者，
      超過部分按上開利率 20%計付違約金。詎被告上登公司就
      上開二筆借款分別自97年12月30日及98年1月6日起即未依
      約清償本息，依上開約定，本件借款即視為全部到期，至
      今仍分別欠原告本金219,985元、656,250元，及如主文第
       1項所示之利息及違約金未清償，而被告戊○○及甲○為
      連帶保證人，應負連帶保證責任。
    (二)被告上通彩色印刷有限公司（下稱上通公司）於95年9月2
      0日邀同被告戊○○及甲○為連帶保證人向原告借款1,000
      ,000 元，借款期間自95年9月20日起至98年9月20日止，
      約定利息按原告當時之基準利率加年息 2.34%機動調整，
      自實際撥款日起，本金按月平均攤還，利息按月計付。約
      定原告於法院為請求給付時，得將原約定利率視為不再機
      動調整，並以此時之利率計算全部遲延利息或違約金，借
      款到期或視為全部到期未立即償還時，按上開利率計付遲
      延利息，如有逾期攤還本金，借款人即喪失期限之利益，
      應立即全部償還，逾期清償在 6個月以內者，按上開利率
      10%，超過 6個月者，超過部分按上開利率20%計付違約金
      。詎被告上通公司自98年 2月20日起即未依約清償本息，
      依上開約定，本件借款即視為全部到期，至今仍欠原告本
      金194,772元，及如主文第2項所示之利息及違約金未清償
      ，而被告戊○○及甲○為連帶保證人，應負連帶保證責任
      。
    (三)被告甲○於94年6月7日邀同被告戊○○及丁○○為連帶保
      證人，向原告借款 1,000,000元，借款期間自94年6月8日
      起至99年6月8日止，約定利息按郵政儲金二年期定期儲金
      機動利率加年息 1.45%機動調整，倘貸款逾期未還款，原
      告得取消優惠利率並改按原貸款利率加年息1%計算利息及
      遲延利息，自94年7月8日起，分60期，按月平均攤還本息
      ，於原告向法院為請求給付時，上開利率視為不再機動調
      整，並以此時之利率計算全部遲延利息或違約金，並約定
      如有逾期攤還本息，或任何一宗債務不依約清償本金者，
      借款人即喪失期限之利益，應立即全部償還，逾期清償在
      6 個月以內者，按上開利率10%，超過6個月者，超過部分
      按上開利率 20%計付違約金。詎被告甲○依前述(一)、(二)已
      喪失期限利益，依授信約定書第15條第 1項約定，本件借
      款即視為全部到期，尚欠原告本金 235,119元，及如主文
      第 3項所示之利息及違約金未清償，而被告戊○○及丁○
      ○為連帶保證人，應負連帶保證責任。為此爰依消費借貸
      及連帶保證契約提起本件訴訟等語，並聲明：如主文第1
      、2、3項所示，並願供擔保請准宣告假執行。
二、本件原告主張之事實，已據其提出與所述相符之授信約定書
    、連帶保證書、借據、放款利率歷史資料表、連線作業查詢
    單、青年創業貸款契約等為證，被告已於相當時期受合法之
    通知，而於言詞辯論期日不到場，亦未提出準備書狀爭執，
    依民事訴訟法第280條第3項之規定，應視同自認，是自堪認
    原告之主張為真實。
三、從而，原告依消費借貸及連帶保證契約之法律關係，請求被
    告分別連帶給付如主文第1、2、3項所示之金額及利息、違
    約金為有理由，應予准許。
四、假執行之宣告：
    原告陳明願供擔保以代釋明，請求宣告假執行，核與民事訴
    訟法第390條第2項之規定並無不合，茲酌定擔保金額，予以
    准許。
五、訴訟費用負擔之依據：民事訴訟法第85條第 2項。
中    華    民    國    98    年    4     月    29    日
                  民事第六庭    法  官  林麗真
以上正本係照原本作成
如對本判決上訴，須於判決送達後20日內向本院提出上訴狀
中    華    民    國    98    年    4     月    30    日
                                書記官  黃士元


司法院資訊處製作；財團法人民間司法改革基金會備份。
